【裁判字號】    89,易,158
【裁判日期】    890211
【裁判案由】    贓物等
【裁判全文】
臺灣板橋地方法院刑事判決                八十九年度易字第一五八號
    公  訴  人  臺灣板橋地方法院檢察署檢察官
    被      告  甲○○
                乙○○
右列被告因贓物等案件，經檢察官提起公訴（八十八年度偵字第二一六三九號），本
院判決如左：
    主  文
甲○○意圖為自己不法之所有，而侵占離本人所持有之物，處罰金壹仟元，如易服勞
役，以參佰元折算壹日。
乙○○收受贓物，處罰金貳仟元，如易服勞役，以參佰元折算壹日。
    事  實
一、甲○○於民國八十八年八月二十八日八時許，在台北縣中和市○○路十八之二號
    十一樓住處樓下，見脫離車主邱顯國所持有之車號ＶＮＤ─二二七號機車車牌一
    面（該車牌係於八十八年八月中旬在台北縣中和市○○路遭不詳年籍姓名之人竊
    取後丟落於該處）遺落於地，竟意圖為自己不法之所有，將該面機車車牌侵占入
    己。後甲○○因見同事乙○○機車車牌被查扣，竟於同年九月十二日凌晨，在台
    北縣板橋市○○○路錢櫃ＫＴＶ，將前開侵占所得之機車車牌贈予乙○○使用。
    乙○○因其所有之車號ＭＯＶ─九三六號機車車牌先前已遭查扣，為能繼續騎用
    該機車，明知前開車號ＶＮＤ─二二七號機車車牌係來源不明之贓物，仍於上述
    時地予以收受，並將之懸掛於其所騎用車牌業遭查扣之機車上使用。嗣於八十八
    年九月二十日凌晨一時許，經警於台北縣板橋市○○○路六號前查獲，始悉上情
    。
二、案經臺北市政府警察局移送臺灣板橋地方法院檢察署檢察官偵查起訴。
    理  由
一、訊據被告甲○○對於右揭侵占之犯行，坦承不諱，核與證人丙○○於警訊時指述
    情節相符，並有台北縣警察局車牌遺失證明單、台北市政府警察局車牌尋獲受理
    報案單、車牌失竊詳細資料畫面等影本各一紙附卷足稽，此部份犯行已臻明確。
    另質諸被告乙○○固坦承右揭時地收受甲○○所交付車牌等事實，惟矢口否認有
    何不法犯行，辯稱：甲○○當時告知係易所有之車牌，伊不知係贓物云云。經查
    ，被告於偵查中先稱：甲○○說是他以前的車不騎了，拿下來借伊用（見八十八
    年九月二十日偵訊筆錄）。又謂：甲○○告知該車牌係其以前報銷機車之車牌（
    見八十八年十月二十七日偵訊筆錄）。被告乙○○前後供述情節不一，已難遽予
    採信。況報銷機車時應繳回車牌，此乃眾所週知之事實，倘該機車車牌係同事甲
    ○○報銷機車之車牌，何以機車報銷後車牌未隨同繳回？又若該機車車牌係同事
    甲○○老舊機車之車牌，則被告乙○○收受該機車車牌之目的即係為懸掛於業遭
    查扣車牌之自身機車上以避免騎乘時遭警方查獲，則何以自甲○○處收受該機車
    車牌時未連同索取該機車之行車執照以供查對？觀諸車牌係機車最重要之證明識
    別資料，被告乙○○於偵查中自承收受該面機車車牌時，既未曾見過甲○○騎用
    該車號ＶＮＤ─二二七號之機車，亦未向甲○○查對或索取該車號之機車行車執
    照，若謂渠對該機車車牌來源完全不加懷疑，實與常情有違，被告乙○○前揭所
    辯亦不足採。此部份復有前開台北縣警察局車牌遺失證明單、台北市政府警察局
    車牌尋獲受理報案單及車牌失竊詳細資料畫面等影本各一紙在卷足憑。事證明確
    ，被告二人犯行均堪認定。
二、核被告甲○○所為，係犯刑法第三百三十七條之侵占脫離本人持有物罪；被告乙
    ○○所為，則係犯同法第三百四十九條第一項之收受贓物罪。爰審酌被告均無前
    科，此有臺灣高等法院檢察署刑案紀錄簡覆表各一紙在卷足稽，且犯罪後態度良
    好，頗有悔意，因貪一時便利而誤蹈法網及被害人所受損害等一切情狀，分別量
    處如主文所示之刑，並均諭知易服勞役之折算標準。
據上論結，應依刑事訴訟法第二百九十九條第一項前段，刑法第三百三十七條、第三
百四十九條第一項、第四十二條第二項，罰金罰鍰提高標準條例第一條前段、第二條
，判決如主文。
本案經檢察官潘翠雪到庭執行職務。
中    華    民    國      八十九      年      二      月        十一    日
                                      臺灣板橋地方法院刑事第四庭
                                          法  官    李君豪
右正本證明與原本無異。
如不服本判決，應於判決送達後十日內向本院提出上訴狀 。
                                          書記官    黃大千
中    華    民    國      八十九      年      二      月        十五    日
附錄本案論罪科刑法條：
刑法第三百三十七條
意圖為自己或第三人不法之所有，而侵占遺失物、漂流物或其他離本人所持有之物者
，處五百元以下罰金。
刑法第三百四十九條
收受贓物者，處三年以下有期徒刑、拘役或五百元以下罰金。
搬運、寄藏、故買贓物或為牙保者，處五年以下有期徒刑、拘役或科或併科一千元以
下罰金。
因贓物變得之財物，以贓物論。


司法院資訊處製作；財團法人民間司法改革基金會備份。
